【裁判字號】    89,交易,2
【裁判日期】    890511
【裁判案由】    過失傷害
【裁判全文】
臺灣臺南地方法院刑事判決                            八十九年度交易字第二號
    公  訴  人  臺灣台南地方法院檢察署檢察官
    被      告  乙○○
右列被告因過失傷害案件，經檢察官提起公訴（八十八年度營偵字第一七五七號），
本院判決如左：
    主  文
乙○○因過失傷害人，處有期徒刑貳月，如易科罰金，以佰元折算壹日。
    事  實
一、乙○○於民國八十八年九月六日晚上二十時許，駕駛車牌號碼ＲＱ─八四四七號
    自用小客車，沿台南縣後壁鄉頂長村南八十線由南往北方向行駛，途經該路段永
    安堂時，原應注意汽車在劃有分向限制線之路段，不得駛入來車之車道內，且依
    當時情況，又無不能注意之情形，竟疏未注意而駛入來車之車道內，撞擊對向甲
    ○○所駕駛車牌號碼ＬＺＫ─五五七號重機車，致甲○○受有全身多處擦傷及股
    骨遠端開放粉碎性骨折之傷害。
二、案經甲○○訴由台南縣警察局白河分局報請台灣台南地方法院檢察署檢察官偵查
    起訴。
    理  由
一、訊據被告乙○○對伊於右揭時地駕車肇事之事實，固不爭執，然矢口否認有過失
    犯行，辯稱：當時路邊有違規停車，為了閃該車所以伊開的較偏向內側行駛，左
    邊的輪子越過道路的中心線，是告訴人逆向行車在伊車道中央，伊有看到，為了
    閃避伊向左偏，突然間告訴人向右行駛就撞到伊的車子，伊應無過失云云。經查
    ，右揭事實業據告訴人於警訊、偵查及本院審理中指訴明確，並有道路交通事故
    調查報告表一紙及現場照片五幀附卷足資佐證。又被害人確因本件車禍致受有全
    身多處擦傷及股骨遠端開放粉碎性骨折之傷害。亦有診斷證明書一份附卷可稽。
    被告雖以前開情詞置辯，惟本件肇事地點為台南縣後壁鄉頂長村南八十線永安堂
    前，此為雙方所不爭執，並有警員所作道路交通事故調查報告表一紙在卷可參，
    依上開調查報告表所示，車禍撞擊點在告訴人行車之車道，且被告車輛肇事後之
    位置，停於告訴人行車道之最外側，足證肇事當時，被告之車輛確已駛入對向之
    車道內，是被告所辯告訴人行車在伊車道云云，與事實不符，顯不足採。按汽車
    在雙向二車道行駛時，應在遵行車道內行駛。在劃有分向限制線之路段，不得駛
    入來車之車道內。道路交通安全規則第九十七條第一項第一款、第二款分別定有
    明文。被告於右揭時地駕駛車輛，因未注意上開規定，以致肇事，被告之行為自
    有過失甚明，且應負肇事責任，本件車禍經送台灣省台南區車輛行車事故鑑定委
    員會鑑定結果，亦同此認定，有該會鑑定意見書乙紙在卷足憑，被告既應負肇事
    之過失責任，且其過失行為與告訴人受傷間復有因果關係，從而本件事證已臻明
    確，被告過失之犯行，洵堪認定。
二、查被告乙○○因過失致被害人受傷，核其所為，係犯刑法第二百八十四條第一項
    之過失傷害罪。爰審酌被告之品行、過失之責任、告訴人所受之傷害，被告在肇
    事後表示願支付新台幣十萬元予告訴人，因告訴人請求賠償數額為二十五萬元，
    以致雙方未能達成民事上之和解及其他一切情狀，量處如主文所示之刑，並諭知
    易科罰金之折算標準，以資懲儆。
據上論斷應依刑事訴訟法第二百九十九條第一項前段，刑法第二百八十四條第一項，
第四十一條，罰金罰鍰提高標準條例第一條前段，第二條，判決如主文。
本案經檢察官吳岳輝到庭執行職務。
中    華    民    國      八十九      年      五      月      十一      日
                                臺灣臺南地方法院交通法庭
                                    法  官    黃  光  進
右正本證明與原本無異。
如不服本判決，應於判決送達後十日內向本院提出上訴狀( 應附繕本 )。
                                    書記官    胡  美  娟
中    華    民    國      八十九      年      五      月                日
附錄本案論罪科刑法條全文
刑法第二百八十四條第一項：
因過失傷害人者，處六月以下有期徒刑、拘役或五百元以下罰金，致重傷者，處一年
以下有期徒刑、拘役或五百元以下罰金。


司法院資訊處製作；財團法人民間司法改革基金會備份。
